# 请教关于职工教育经费的问题

提问人：orange1996 时间：2021-05-31 16:02:55
陈版，您好。请教一下，碰见一家单位，账面有计提未付的职工教育经费 300 多万元，该部分属于每年计提累计下来的金额，由于单位一直处于亏损的状态，且该部分计提的职工教育经费未在所得税前扣除，单位人员提出对于该部分计提的职工教育经费可以于当年度全部冲掉么，后续再有职工教育经费的支出按照实际发生金额来计提，请问是否可以这样处理？是否有相应的税务风险？

回答人：chenyiwei
一般不建议冲回处理。参考：《中审众环研究 2020 》之“问题1-4-12（工会经费和职工教育经费的计提问题）”。